【裁判字號】    97,交聲,265
【裁判日期】    970129
【裁判案由】    違反道路交通管理處罰條例聲明異議
【裁判全文】
臺灣臺北地方法院交通事件裁定         97年度交聲字第265號
受 處分 人  甲○○
原處分機關  臺北市交通事件裁決所
上列受處分人甲○○因違反道路交通管理處罰條例案件，對於原
處分機關中華民國97年1月8日所為之處分 (原處分案號：北市裁
二字第裁22-1AB861568號)聲明異議，本院裁定如下：
    主  文
異議駁回。
    理  由
一、按汽車駕駛人停車時不得併排臨時停車或併排停車，道路交
    通安全規則第111條第1項第5款、第112條第1 項第10款分別
    定有明文；而汽車駕駛人停車時不依順行方向，或不緊靠道
    路右側，或併排停車，或單行道不緊靠路邊停車，均處新臺
    幣（下同）600元以上1,200元以下罰鍰，道路交通管理處罰
    條例（下稱條例）第56條第1 項第6款復有明文;而所稱「道
    路」，依條例第3條第1款規定，係指公路、街道、巷衖、廣
    場、騎樓、走廊或其他供公眾通行之地方。
二、本件受處分人所有車牌號碼8183-XD自用小客車 ( 下稱違規
    車輛)，於民國96年11月1日上午10時17分，在台北市○○路
    198巷處，經台北市停車管理處 (下稱舉發機關)舉發「併排
    停車」違規，原處分機關爰依條例第56條第1項第6款規定，
    處罰鍰1200元。
三、異議意旨略以：受處分人所有之違規車輛於96年11月1 日凌
    晨，停於台北市○○路198 巷以鐵棚搭蓋之市場旁，其市場
    空地四周均以鐵鍊圍住，而受處分人係停於鐵鍊外之馬路上
    ，舉發照片中停於受處分人車輛旁之小貨車乃停於市場用地
    上，故受處分人非於道路併排停車等語。
四、經查：
  (一)本件受處分人確有於上揭時、地將違規車輛停放於被舉發
      地點，而經舉發機關拍照之情，為受處分人所不爭執，並
      有舉發機關所拍攝之照片 (下稱舉發照片) 附卷可稽，應
      堪信其為真實。
  (二)惟受處分人稱其所停放違規車輛之處所，係市場用地旁之
      馬路，而停放於違規車輛旁之藍色貨車，則係停於市場用
      地上; 受處分人因認貨車停車處所在市場用地上並非道路
      ，故受處分人將違規車輛停放之處所，即係道路旁第1 輛
      汽車，並未併排停車。然所稱「道路」，係指公路、街道
      、巷衖、廣場、騎樓、走廊或其他供公眾通行之地方已如
      上所述；而依受處分人於聲明異議狀所附之市場週遭照片
      2 張，以及舉發機關拍攝之舉發照片合併觀之，受處分人
      停車之地點旁（其陳稱之市場用地）雖以鐵鍊圍起，然而
      就在道路旁，係屬開放空間，地面復舖有柏油可供人車通
      行。再者，受處分人雖稱96年11月1 日凌晨即將違規車輛
      停放於該處; 惟於舉發機關拍攝舉發照片當時 (11月1 日
      上午10時17分)，受處分人之違規車輛旁亦停有1藍色貨車
      ，貨車後面更停有2 輛汽車，足見該地應係巷道並有汽車
      使用，且該地縱非巷道，亦屬可供公眾通行之地方而為條
      例規定之「道路」。何況舉發照片確實顯現違規車輛於11
      月1 日10時17分停放於藍色貨車左側，而違規車輛左側即
      為馬路，違規車輛確實併排停車，依法自應處罰。受處分
      人雖稱當日凌晨即將違規車輛停放違規地點，惟並未舉證
      以實其說，亦未見卷內有何足供為受處分人有利認定而得
      據以排除受處分人違規併排停車之資料。受處分人以前情
      置辯，並不足採。
五、綜上所述，原處分機關依條例第56條第1項第6款暨違反道路
    交通管理統一裁罰基準表規定，裁處受處分人罰鍰1200元，
    核無不合。本件受處分人之異議為無理由，應予駁回。
六、依道路交通案件處理辦法第19條，裁定如主文。
中    華    民    國    97    年    1     月    29    日
                  交通法庭法  官  呂政燁
以上正本證明與原本無異。
如不服本裁定應於送達後5日內向本院提出抗告狀。
                          書記官  呂欣穎
中    華    民    國    97    年    1     月    29    日


司法院資訊處製作；財團法人民間司法改革基金會備份。
